臺灣高等法院臺南分院刑事判決　　　　 94年度上訴字第933號
　上　訴　人
　即　被　告　乙○○
　指定辯護人　本院公設辯護人　丙○○
上列上訴人因違反槍砲彈藥刀械管制條例案件，不服臺灣臺南地
方法院94年度訴字第759號中華民國94年8月16日第一審判決（
起訴案號：臺灣臺南地方法院檢察署94年度偵字第5877號），提
起上訴，本院判決如下：
    主  文
上訴駁回。
    事  實
一、乙○○明知未經許可，不得持有制式槍枝及子彈，因其與人
    發生衝突，竟基於持有制式槍彈之犯意，於民國94年4月底
    某日下午，向真實姓名、年籍不詳自稱「吳武田」之成年男
    子，借用其所有之制式手槍及子彈，並於同日晚間，由自稱
    「吳武田」將其所有之以色列ＩＭＩ廠製造，ＢＡＢＹＥＡ
    ＧＬＥ型口徑9ｍｍ制式半自動手槍1支（含彈匣壹個，槍枝
    管制編號0000000000號）及制式9ｍｍ子彈15顆攜至乙○○
    位於臺南市○○區○○路2段265巷60號住處，交付予乙○○
    ，乙○○即未經許可，持有上開制式手槍、子彈。嗣於94年
    5月2日晚間10時30分許，乙○○駕駛其向不知情之友人許詩
    維所借得之車號ＴＱ－8981號自小客車前往臺南市○○路與
    永華八街街口之「夜歡舞廳」，欲與其先前發生衝突之對象
    談判，於路邊等待其友人時，為警發覺其形跡可疑，實施臨
    檢，經乙○○之同意對其所駕駛之車號ＴＱ－8981號自小客
    車進行搜索，當場在該自小客車駕駛座腳踏墊上乙○○所有
    之淺咖啡色背包內，扣得上開制式手槍1支及制式子彈15顆
    （其中五顆業經送鑑驗試射滅失），因而查獲。
二、案經臺南市警察局第四分局報請臺灣臺南地方法院檢察署檢
    察官偵查起訴。
    理  由
一、訊據上訴人即被告乙○○對於上開事實，業據其在警訊、偵
    查、原審及本院審理時，坦承不諱（詳警卷第4頁至第7頁、
    偵查卷第32頁至第35頁、原審卷第23頁、49頁至第54頁、本
    院94年10月6日筆錄)，核與證人即現場查獲員警謝應寬於偵
    查中結證證述之查獲情節相符（詳偵查卷第36頁、第37頁）
     ，並有扣案之制式手槍1支及制式子彈15顆及臺南市警察局
     第四分局同意搜索書、搜索扣押筆錄、現場繪製圖各1紙、
     現場蒐證相片25幀在卷暨鑑驗後之上開制式手槍1支、制式
    子彈10顆、被告所有之淺咖啡色背包一個扣案可資佐證，足
    見被告之自白與事實相符。
二、扣案之手槍、子彈經送內政部警政署刑事警察局鑑定結果認
    ：「送鑑以色列製9ｍｍ手槍1支（槍枝管制編號0000000000
    號），認係以色列ＩＭＩ廠製ＢＡＢＹ　ＥＡＧＬＥ型口徑
    9ｍｍ半自動手槍，槍管內具6條右旋來復線，槍號已遭磨滅
    ，經重現後為『141939』，機械性能良好，可擊發同口徑制
    式子彈，認具殺傷力」；另「送鑑制式9ｍｍ子彈15顆（試
    射5五顆），認均係口徑9ｍｍ（9×19ｍｍ）之制式子彈，
    認均具殺傷力」，有該局94年5月25日刑鑑字第0940074939
    號槍彈鑑定書一份在卷可稽（附於偵查卷第25至29頁），本
    案事證明確，被告犯行已堪認定。
三、查被告未經許可，持有手槍及子彈，核其所為，係犯槍砲彈
    藥刀械管制條例第7條第4項之未經許可持有制式手槍罪及同
    條例第12條第4項之未經許可持有制式子彈罪。其同時持有
    上開制式槍、彈，係一行為觸犯數罪名，應依刑法第55條想
    像競合之規定，從一重之持有制式手槍罪處斷。扣案之制式
    手槍1把（含彈匣1個，槍枝管制編號（槍枝管制編號000000
    0000號）、鑑驗試射後剩餘之制式子彈10顆，為違禁物，應
    依刑法第38條第1項第1款宣告沒收；另扣案之淺咖啡色背包
    一個，業據被告自承為其所有且為放置上開槍、彈之用，依
    刑法第38條第1項第2款宣告沒收，至其餘扣案之制式子彈5
    顆，業經內政部警政署刑事警察局鑑定時採樣試射，已不具
    殺傷力，非屬違禁物，爰不另為沒收之諭知，併此敘明。
四、原審審理結果，認被告罪證明確，適用槍砲彈藥刀械管制條
    例第7條第4項、第12條第4項，刑法第11條前段、第55條、
    第42條第3項、第38條第1項第1款、第2款，罰金罰鍰提高標
    準條例第2條、現行法規貨幣單位折算新台幣條例第2條 (
    原審漏引)，並審酌被告僅因與人發生爭執，竟向他人借用
    扣案之制式槍彈，雖尚未持之用以犯案，但持有之子彈數量
    非少，且扣案之制式槍枝、子彈對於社會治安及他人生命、
    身體安全，均有造成重大危害之可能等一切情狀，量處有期
    徒刑伍年陸月，併科罰金新臺幣拾萬元，並諭知罰金如易
    服勞役之折算標準，復將扣案之制式半自動手槍1支（含彈
    匣壹個，槍枝管制編號0000000000號）、制式子彈10顆、咖
    啡色背包壹個依法宣告沒收。認事用法俱無不合，量刑亦稱
    妥適，被告上訴意旨，認原審量刑太重，指摘原判決不當，
    並無可取，為無理由，應予駁回。
五、據上論斷，應依刑事訴訟法第368條，判決如主文。
本案經檢察官甲○○到庭執行職務。
中　　華　　民　　國　　94　　年　　10　　月　　20　　日
                  刑事第五庭  審判長法　官 楊 明 章
                                    法　官 吳 森 豐
                                    法　官 戴 勝 利
以上正本證明與原本無異。
如不服本判決，應於收受本判決後十日內向本院提出上訴書狀。
其未敘述上訴理由者並得於提起上訴後十日內向本院補提理由書
狀（均須按他造當事人之人數附繕本）「切勿逕送上級法院」。
　　　　　　　　　　　　　　　　　　書記官 李 珍 鳳
中    華    民    國    94    年    10    月     20    日
附錄：本案論罪科刑法條全文：
槍砲彈藥刀械管制條例第7條：
未經許可，製造、販賣或運輸火砲、肩射武器、機關槍、衝鋒槍
、卡柄槍、自動步槍、普通步槍、馬槍、手槍或各類砲彈、炸彈
、爆裂物者，處死刑、無期徒刑或七年以上有期徒刑；處徒刑者
，併科新台幣三千萬元以下罰金。
未經許可，轉讓、出租或出借前項所列槍砲、彈藥者，處無期徒
刑或五年以上有期徒刑，併科新台幣一千萬元以下罰金。
意圖供自己或他人犯罪之用，而犯前二項之罪者，處死刑或無期
徒刑；處徒刑者，併科新台幣五千萬元以下罰金。
未經許可，持有、寄藏或意圖販賣而陳列第1項所列槍砲、彈藥
 者，處五年以上有期徒刑，併科新台幣一千萬元以下罰金。
第一項至第三項之未遂犯罰之。
槍砲彈藥刀械管制條例第12條：
未經許可，製造、販賣或運輸子彈者，處一年以上七年以下有期
徒刑，併科新台幣五百萬元以下罰金。
未經許可，轉讓、出租或出借子彈者，處六月以上五年以下有期
徒刑，併科新台幣三百萬元以下罰金。
意圖供自己或他人犯罪之用，而犯前二項之罪者，處三年以上十
年以下有期徒刑，併科新台幣700萬元以下罰金。
未經許可，持有、寄藏或意圖販賣而陳列子彈者，處五年以下有
期徒刑，併科新台幣三百萬元以下罰金。
第一項至第三項之未遂犯罰之。
